臺灣臺南地方法院刑事裁定　
111年度聲字第528號
聲  請  人  臺灣臺南地方檢察署檢察官
受  刑  人  林儀琪



上列聲請人因受刑人數罪併罰有二裁判以上，聲請定其應執行之
刑（111年度執聲字第367號），本院裁定如下：
    主  文
林儀琪所犯如附表所示之罪刑，應執行有期徒刑肆年貳月。
    理  由
一、聲請意旨略以：受刑人林儀琪因犯詐欺等案件，先後經判決
    確定如附表，應依刑法第53條及第51條第5款規定，定其應
    執行之刑，爰依刑事訴訟法第477條第1項聲請裁定等語。
二、按裁判確定前犯數罪者，併合處罰之；數罪併罰，有二裁判
    以上者，依刑法第51條之規定，定其應執行之刑；數罪併罰
    ，分別宣告其罪之刑，依下列各款定其應執行者：五、宣告
    多數有期徒刑者，於各刑中之最長期以上，各刑合併之刑期
    以下，定其刑期。但不得逾30年；依刑法第53條及第54條應
    依刑法第51條第5款至第7款之規定，定其應執行之刑者，由
    該案犯罪事實最後判決之法院之檢察官，聲請該法院裁定之
    ，刑法第50條第1項本文、第53條、第51條第5款及刑事訴訟
    法第477條第1項分別定有明文。另裁判確定前犯數罪而併合
    處罰之案件，有二以上之裁判，應依刑法第51條第5款至第7
    款定應執行之刑時，最後事實審法院即應據該院檢察官之聲
    請，以裁定定其應執行之刑，殊不能因數罪中之一部分犯罪
    之刑業經執行完畢，而認檢察官之聲請為不合法，予以駁回
    （最高法院47年台抗字第2號判例意旨參照）。又按法律上
    屬於自由裁量之事項，有其外部性界限及內部性界限，並非
    概無拘束，依據法律之具體規定，法院應在其範圍選擇為適
    當之裁判者，為外部性界限；而法院為裁判時，應考量法律
    之目的，及法律秩序之理念所在者，為內部性界限，法院為
    裁判時，二者均不得有所逾越。在數罪併罰，有二裁判以上
    ，定其應執行之刑時，固屬於法院自由裁量之事項，然仍應
    受前揭外部性界限及內部性界限之拘束。
三、經查：
　㈠本件受刑人因犯如附表所示之罪，分別經法院判處如附表所
    示之刑，均已確定在案，有該等案件之判決書及臺灣高等法
    院被告前案紀錄表在卷可按。其中如附表編號2、3、7至9所
    示之罪所處之刑得易科罰金，附表編號1、4至6所示之罪所
    處之刑不得易科罰金，依刑法第50條第1項但書規定，本不
    得併合處罰，惟受刑人業依刑法第50條第2項規定請求檢察
    官向本院聲請合併定應執行刑，有受刑人之數罪併罰聲請狀
    在卷可憑，自仍有刑法第51條數罪併罰規定之適用。是檢察
    官以本院為上開案件犯罪事實最後判決之法院，聲請定其應
    執行之刑，本院審核各案卷無誤，認其聲請為正當，爰斟酌
    受刑人所犯各罪之罪名與罪質、侵害法益種類、各罪犯行時
    間等量刑因素，依法定其應執行之刑如主文所示。
  ㈡受刑人所犯如附表編號2、3、7至9所示之罪雖屬得易科罰金
    之罪，惟因本案合併定應執行刑之附表編號1、4至6所示之
    罪不得易科罰金，則上開各罪合併定應執行刑之結果，自亦
    不得易科罰金，無須再諭知易科罰金之折算標準。
四、依刑事訴訟法第477條第1項，刑法第50條第1項但書、第2項
    、第53條、第51條第5款，裁定如主文。
中　　華　　民　　國　　111 　年　　4 　　月　　7 　　日
                  刑事第十庭    法　官　潘明彥
以上正本證明與原本無異。
如不服本裁定，應於收受送達後5日內向本院提出抗告狀。（應
附繕本）
　　　　　　　　　　　　　　　　書記官  蘇豐展
中　　華　　民　　國　　111 　年　　4 　　月　　7 　　日
附表：受刑人林儀琪定應執行刑案件一覽表     編         號  1 2 3 罪         名  詐欺 詐欺 詐欺 宣   告   刑  有期徒刑1年2月 有期徒刑3月，如易科罰金，以新臺幣壹仟元折算壹日（2次） 有期徒刑3月，如易科罰金，以新臺幣壹仟元折算壹日 犯 罪 日 期  108年4月29日起至108年5月18日 108年6月9日起至108年6月12日； 108年6月底7月初某日時起至108年7月5日 108年7月21日起至108年7月23日 偵查（自訴）機關 年 度 案 號  臺灣苗栗地方檢察署108年度偵字第5101號等 臺灣臺中地方檢察署108年度偵字第28254號等 臺灣彰化地方檢察署108年度偵字第13100號 最後事實審 法    院 臺灣苗栗地方法院 臺灣臺中地方法院 臺灣彰化地方法院  案    號  108年度訴字第480號 108年度沙簡字第657號 109年度簡字第267號  判決日期 108年11月28日 108年12月24日 109年2月24日 確定判決  法    院      同上 同上 同上  案    號      同上 同上 同上  確定日期 108年12月30日 109年1月16日 109年4月1日 是否為得易科罰金之案件         否 是 是 備         註  臺灣臺南地方檢察署109年度執助字第1105號 1.臺灣臺中地方法院108年度沙簡字第657號判決應執行有期徒刑5月，如易科罰金，以新臺幣壹仟元折算壹日 2.臺灣高雄地方檢察署109年度執助字第1010號 臺灣彰化地方檢察署109年度執字第1882號（已執畢）   臺灣臺中地方法院109年度聲字第4756號裁定應執行有期徒刑4年（編號1至8）   

編         號  4 5 6 罪         名  詐欺 詐欺 詐欺 宣   告   刑  有期徒刑1年1月（共2次） 有期徒刑1年2月 （共2次） 有期徒刑1年3月 犯 罪 日 期  107年4月30日前某日時起至107年4月30日； 107年11月起至108年5月10日 107年11月起至107年11月25日； 107年11月起至108年5月20日 107年11月起至108年5月5日 偵查（自訴）機關 年 度 案 號  臺灣臺南地方檢察署108年度營偵字第1295號等 臺灣臺南地方檢察署108年度營偵字第1295號等 臺灣臺南地方檢察署108年度營偵字第1295號等 最後事實審 法    院 臺灣臺南地方法院 臺灣臺南地方法院 臺灣臺南地方法院  案    號 108年度智訴字第2號 108年度智訴字第2號 108年度智訴字第2號  判決日期 109年2月19日 109年2月19日 109年2月19日 確定判決 法    院      同上 同上 同上  案    號      同上 同上 同上  確定日期 109年3月24日 109年3月24日 109年3月24日 是否為得易科罰金之案件  否 否 否 備         註  1.臺灣臺南地方法院108年度智訴字第2號判決應執行有期徒刑2年4月（編號4至6） 2.臺灣臺南地方檢察署109年度執字第2953號 3.臺灣臺中地方法院109年度聲字第4756號裁定應執行有期徒刑4年（編號1至8）   

編         號  7 8 9 罪         名  詐欺 詐欺 詐欺 宣   告   刑  有期徒刑3月，如易科罰金，以新臺幣壹仟元折算壹日 有期徒刑3月，如易科罰金，以新臺幣壹仟元折算壹日 有期徒刑4月，如易科罰金，以新臺幣壹仟元折算壹日 犯 罪 日 期  108年8月15日起至108年8月18日 108年7月25日起至108年7月30日 108年7月25日 偵查（自訴）機關 年 度 案 號  臺灣臺南地方檢察署108年度營偵字第1295號等 臺灣臺中地方檢察署109年度偵字第2750號 臺灣臺南地方檢察署110年度營偵字第2223號等 最後事實審 法    院 臺灣臺南地方法院 臺灣臺中地方法院 臺灣臺南地方法院  案    號 108年度智訴字第2號 109年度中簡字第917號 110年度簡字第3049號  判決日期 109年2月19日 109年4月24日 110年12月23日 確定判決 法    院      同上      同上 同上  案    號      同上      同上 同上  確定日期 109年3月24日 109年5月27日 111年1月25日 是否為得易科罰金之案件  是 是 是 備         註  臺灣臺南地方檢察署109年度執字第2954號 臺灣臺中地方檢察署109年度執字第8803號 臺灣臺南地方檢察署111年度執字第1421號   臺灣臺中地方法院109年度聲字第4756號裁定應執行有期徒刑4年（編號1至8）